

Lorenna Viana Rodrigues Ribeiro

Endereço para acessar este CV: http://lattes.cnpq.br/9947098949125828 ID Lattes: 9947098949125828

Última atualização do currículo em 29/04/2022

Especialista em Psicologia Perinatal e Parental, Pós- Graduanda em Logoterapia e Analise Existencial, Graduada em Psicologia pelo Centro Universitário do Triangulo - UNITRI (2014). Experiência nas áreas da psicologia social e da saúde, atualmente é psicóloga clinica no modo remoto e presencialmente na Clínica Sagrado Coração na cidade de Unaí-MG, Coordena e é docente do Curso de Psicologia da FACISA em Unaí - MG. Promove conteúdo psicoeducativo em suas mídias sociais. Produz evento ao público Parental e Público em geral, ministra palestras como convidada e vem dando ênfase aos cuidados integrais à pessoa humana, como ser biopsicoespiritual. É pioneira na área da Psicologia Perinatal e Parental na cidade de Unaí - MG. (Texto informado pelo autor)

Identificação

Nome

Nome em citações bibliográficas

Lattes iD

Lorenna Viana Rodrigues Ribeiro

RODRIGUES, L. V.

http://lattes.cnpq.br/9947098949125828

Endereço

2017 - 2017

2017 - 2017

Formação acadêmica/titulação

2022 Especialização em andamento em MESTRADO EM PSICOLOGIA CLINICA E DA SAÚDE.

(Carga Horária: 2250h).

Fundação Universitária Iberoamericana - Florianópolis, FUNIBER, Brasil.

2021 Especialização em andamento em Logoterapia e Análise Existencial.

Centro Universitário Central Paulista, UNICEP, Brasil.

2019 - 2021 Especialização em Psicologia Perinatal e Parental.

FACULDADES DELTA, CTD_PPROV, Brasil.

Título: UMA INTERVENÇÃO PSICÓLOGICA NO TRABALHO DE PARTO.

2010 - 2014 Graduação em Psicologia.

Centro Universitário do Triângulo, UNITRI, Brasil.

Formação Complementar

2021	Certificação Ítalo Marsili. (Carga horária: 80h).
	WRL Treinamentos, WRL, Brasil.
2022 - 2022	Psicologia Moral Tomista. (Carga horária: 15h).
	Dialetico, DI, Brasil.
2019 - 2019	Constelação Familiar no Atendimento Individual. (Carga horária: 18h).
	Irinéia Meira, IM, Brasil.
2018 - 2019	Formação em Constelação Familiar. (Carga horária: 120h).
	Centro de Estudos Avançados em Psicologia, CICLO CEAP, Brasil.
2018 - 2018	TCC na Clinica com Crianças e Adolescentes e Treinamento de Pais. (Carga horária: 40h).
	Centro de Estudos Avançados em Psicologia, CICLO CEAP, Brasil.
2018 - 2018	Psicologia Jurídica e Laudos Periciais. (Carga horária: 40h).
	Centro de Estudos Avançados em Psicologia, CICLO CEAP, Brasil.
2018 - 2018	Laudos Psicológicos nas Varas de Família.
	Centro de Estudos Avançados em Psicologia, CICLO CEAP, Brasil.
2017 - 2017	Orientação Profissional, Diagnóstico Psicológico e Psicoterapia. (Carga horária: 40h).
	Centro de Estudos Avançados em Psicologia, CICLO CEAP, Brasil.

Tatiana Guimarães Alves, TATIANA GUIMARÃE, Brasil.

Teste Pfister. (Carga horária: 8h).

Diagnóstico Psicológico Infantil, Ludoterapia e Orientação de Pais. (Carga horária: 40h).

Centro de Estudos Avançados em Psicologia, CICLO CEAP, Brasil.

2014 - 2014 AT 101 - Introdutório à Análise Transacional.

União Nacional de Analistas Transacionais, UNAT, Brasil.

Atuação Profissional

Faculdade de Ciencias da Saude de Unaí, FACISA NOROESTE, Brasil.

Vínculo institucional

2022 - Atual Vínculo: Docente, Enquadramento Funcional: Docente, Carga horária: 4

Vínculo institucional

2022 - Atual Vínculo: Coordenadora, Enquadramento Funcional: Coordenadora da Graduação em

Psicologia, Carga horária: 20

Clínica Sagrado Coração, CSC, Brasil.

Vínculo institucional

2022 - Atual Vínculo: Psicóloga Clínica, Enquadramento Funcional: Psicóloga Clínica, Carga horária: 15

HumanaMente Centro Clinico de Psicologia, HM, Brasil.

Vínculo institucional

2018 - 2022 Vínculo: Proprietária e Psicóloga, Enquadramento Funcional: Proprietária e Psicóloga

Clinica, Carga horária: 40

CENTRO DE REFERENCIA EM ASSISTENCIAL SOCIAL - SANTA FÉ DE MINAS, CRAS - SFM, Brasil.

Vínculo institucional

2015 - 2016 Vínculo: Celetista, Enquadramento Funcional: Psicologa Social, Carga horária: 30

CENTRO DE REFERENCIA EM ASSISTENCIAL SOCIAL - BRASILÂNDIA DE MINAS, CRAS -BDM, Brasil.

Vínculo institucional

2015 - 2015 Vínculo: Celetista, Enquadramento Funcional: Psicologa Volante - Social, Carga horária: 30

NASF URUCUIA, NASF - URUCUIA, Brasil.

Vínculo institucional

2016 - 2016 Vínculo: Servidor Público, Enquadramento Funcional: Psicóloga da Saúde, Carga horária:

40

ASSOCIAÇÃO MÃO AMIGA, AMA, Brasil.

Vínculo institucional

2017 - 2017 Vínculo: Celetista, Enquadramento Funcional: Psicologa Social, Carga horária: 30

Áreas de atuação

1. Grande área: Ciências Humanas / Área: Psicologia.

Idiomas

InglêsCompreende Pouco, Fala Pouco, Lê Pouco, Escreve Pouco.PortuguêsCompreende Bem, Fala Bem, Lê Bem, Escreve Bem.

Produções

Produção bibliográfica

Apresentações de Trabalho

1. RIBETRO, L. V. R.; **RODRIGUES, L. V.** . Da Concepção ao Nacimento. 2019. (Apresentação de Trabalho/Conferência ou palestra).

Produção técnica

Entrevistas, mesas redondas, programas e comentários na mídia

 RODRIGUES, L. V.. XV Jornada Científica, Cultural e Social - Os aspectos importantes dos meios alternativos de soluções de conflitos, Direito Sistêmico e Justica Restaurativa. 2019. (Programa de rádio ou TV/Mesa redonda).

Demais tipos de produção técnica

Eventos

Organização de eventos, congressos, exposições e feiras

1. RODRIGUES, L. V.. Começo da Vida. 2021. (Outro).

Educação e Popularização de C & T

Apresentações de Trabalho

1. RIBEIRO, L. V. R.; **RODRIGUES, L. V.** . Da Concepção ao Nacimento. 2019. (Apresentação de Trabalho/Conferência ou palestra).

Entrevistas, mesas redondas, programas e comentários na mídia

1. RODRIGUES, L. V.. XV Jornada Científica, Cultural e Social - Os aspectos importantes dos meios alternativos de soluções de conflitos, Direito Sistêmico e Justiça Restaurativa. 2019. (Programa de rádio ou TV/Mesa redonda).

Página gerada pelo Sistema Currículo Lattes em 04/05/2022 às 11:22:42